【裁判字號】    94,訴,1002
【裁判日期】    950505
【裁判案由】    毒品危害防制條例
【裁判全文】
臺灣基隆地方法院刑事判決              94年度訴字第1002號
公  訴  人  臺灣基隆地方法院檢察署檢察官
被      告  乙○○○
                      號
選任辯護人  許世正律師
被      告  丁○○
                    現於臺灣基隆看守所
選任辯護人  詹振寧律師
上列被告因毒品危害防制條例案件，經檢察官提起公訴（94年度
偵字第3837號、第3840號），本院判決如下：
    主  文
丁○○共同販賣第二級毒品未遂，處有期徒刑肆年。
未扣案之供犯罪所用之0000000000門號手機（僅沒收機體，不及
於SIM卡）壹支沒收之，如全部或一部不能沒收時，追徵其價額
；扣案之第二級毒品安非他命拾肆包（驗餘總淨重約肆佰捌拾伍
點玖陸公克，不含包裝袋）均沒收銷燬之，包裝該等安非他命之
包裝袋拾肆只及紅色紙袋壹只均沒收。
乙○○○販賣第二級毒品未遂，累犯，處有期徒刑肆年陸月。
扣案之現金新台幣參拾伍萬元沒收、第二級毒品安非他命拾肆包
（驗餘總淨重約肆佰捌拾伍點玖陸公克，不含包裝袋）均沒收銷
燬之，包裝該等安非他命之包裝袋拾肆只及紅色紙袋壹只均沒收
。
    事  實
一、乙○○○前有多次毒品前科，其於85年間因販賣化學合成麻
    醉藥品安非他命、轉讓禁藥安非他命、非法吸用安非他命等
    案件，其中非法吸用安非他命部分先經台灣高等法院於85
    年11月27日以85年度上訴字第3580號判決判處有期徒刑6月
    確定，另販賣及轉讓安非他命部分則經台灣高等法院以85年
    度上訴字第3580號判決判處有期徒刑5年6月，嗣經最高法院
    以86年度台上字第2577號判決維持確定，嗣上開2罪刑合併
    定應執行刑為有期徒刑5年10月，於88年8月25日縮短刑期假
    釋出監，甫於91年10月24日縮短刑期假釋期滿以執行完畢論
    。詎乙○○○仍不知悔改，竟基於販入第二級毒品安非他命
    後加以營利轉賣之犯意，先於94年9月16日左右由其不知情
    之女兒丙○○、其女男友邱銘宇駕駛車號U5-9689號自小客
    車載其至丁○○位於基隆市○○區○○路465號底層之住處
    找丁○○，乙○○○在該處附近停車，迨丁○○與乙○○○
    在停車地點會合，乙○○○即表明欲向丁○○買「半粒」（
    即半公斤500公克）之安非他命（該時尚未決定價格），丁○○基於販賣安非他命之犯意，表示同意先聯絡真實姓名年
    籍不詳綽號「黑兄」之成年男子調取貨源後販予乙○○○。
    至94年9月22日晚間10時許，「黑兄」至丁○○位於基隆市
    中山區○○路465號底層之住處找丁○○，丁○○即將乙○○○欲向「黑兄」購買半粒安非他命之事告知「黑兄」，「
    黑兄」基於與丁○○共同販賣安非他命之犯意表示應允，即
    先短暫離開丁○○之住處，迨約10分鐘，「黑兄」攜回以1
    紅色紙袋盛裝之安非他命14包（驗前總毛重500.86公克，驗
    餘總淨重約485.96公克），並將之交予丁○○販予乙○○○
    ，並囑丁○○向乙○○○收取新台幣（下同）35萬元。乙○○○於94年9月23日上午10時許，以其女兒丙○○所有之000
    0000000門號手機聯絡丁○○所有之0000000000門號手機（
    SIM卡為黑兄交付丁○○使用），丁○○表示已調到乙○○○欲購買之半粒安非他命，乙○○○即向不知情之其女丙○○、其女男友邱銘宇（所涉販賣第二級毒品安非他命罪嫌，
    另經檢察官為不起訴處分，而其所涉施用第二級毒品安非他
    命罪嫌，另由檢察官簽分毒偵案辦理）稱要至基隆找親友，
    而由丙○○通知邱銘宇於同日下午駕駛U5-9689號自小客車
    至家中搭載丙○○、乙○○○一同前往基隆，乙○○○並於
    皮包中攜帶192萬1千元之現金（其中之35萬元）作為購毒資
    金，迨邱銘宇駕車於該日下午約4時55分許抵達並停在丁○○住處1樓（即基隆市○○區○○路465號1樓）之「OK便利
    超商」對面後，乙○○○即以0000000000門號手機聯絡丁○○所有之0000000000門號手機表示其已到達，丁○○即走出
    住處坐上前開自小客車後座，告以乙○○○其所調到之「半
    粒」安非他命要賣35萬元，問乙○○○是否要購買，乙○○○表示願購之意思後，丁○○則告以等下會請一個年輕人拿
    過來等語，即離開該車返回家中，丁○○返家後，見其妹之
    男友郭金翰正在家中打電腦，於是央請亦與丁○○具有販賣
    安非他命犯意聯絡之郭金翰（所涉販賣安非他命部分罪嫌，
    已經檢察官不起訴處分將裝有14包安非他命之紅色紙袋1 只
    交予U5-9689號自小客車內後座之人，並向對方收取35萬元
    ，詎郭金翰甫從丁○○家出來站在上開「OK便利超商」前方
    即U5-9689號自小客車對面時，即經已埋伏等候之小隊長戊○○查獲，並扣得上開以紅色紙袋盛裝之安非他命14包，交
    易因而未遂，此時已在U5-9689號自小客車旁控制乙○○○
    、邱銘宇、丙○○之偵查員王俊麒知悉小隊長戊○○已查獲
    具體事證後，即電請支援警力到場，支援警力人員在U5-968
    9號自小客車內乙○○○之皮包內扣得現金192萬1千元，戊○○、汪俊麒則帶同遭逮捕之郭金翰至郭金翰所陳述其之居
    所，迨至基隆市○○區○○路465號底層發現丁○○在屋內
    ，警方在搜索該屋而無其他違禁品後，即將郭金翰、乙○○○、邱銘宇、丙○○、丁○○等人一併逮捕送辦。
二、案經基隆市警察局第四分局報告臺灣基隆地方法院檢察署檢
    察官偵查起訴。
    理  由
一、訊據被告丁○○固坦承事實欄一記載之客觀事實，然辯稱：
    伊並非為自己之利益而買賣毒品，只是擔任綽號「黑兄」、
    被告乙○○○之間的交通工具，自己並沒有從中獲得任何利
    益，伊於本案應係構成轉讓安非他命罪云云；被告乙○○○
    固坦承於案發日前一週左右即與被告丁○○聯絡買安非他命
    ，並於案發日即94年9月23日下午乘坐邱銘宇、丙○○所駕
    駛之U5-9689號自小客車至丁○○住處對面之「OK便利超商
    」欲向丁○○買安非他命，然辯稱：丁○○於94年9月23日
    下午至上開「OK便利超商」對面之U5-9689號自小客車上與
    伊接觸時，伊本向丁○○表示僅要買1兩安非他命，然丁○○說1兩要35000元，又說其剩下半顆（即半公斤），半顆算
    伊35萬元，伊當時想說伊之身體不好，一次買多一點省得再
    跑過來買，於是答應以35萬元買半顆安非他命；伊之所以要
    買安非他命，是因為伊於94年7月13日下午2時30分許，在台
    北縣蘆洲市○○街251號2樓為警查察時自行跳樓受傷，為了
    提神作復健才要買安非他命自行施用；伊於案發時為警扣得
    之192萬1千元，係因為伊怕前案即94年7月13日為警查獲之
    案件被臺灣板橋地方法院判有罪，才將帳戶內金額全部提領
    出來放在身邊，以免被法院查扣，然該等現金並非全部用來
    買安非他命之用云云。惟查：
(一)、被告丁○○於94年10月7日偵查中供述：在94年9月23日前一
    個禮拜，邱銘宇帶乙○○○來找伊，丙○○也有一起來，她
    們的車子停在一樓OK店那裡，丙○○下車來叫伊，乙○○○
    要伊幫她找黑兄，因為乙○○○穿鐵衣不方便，她要叫伊幫
    她找安非他命貨源，乙○○○說要半粒，就是500公克；那
    次乙○○○是開車到伊家，後來伊拜託人家找到黑兄，伊就
    打電話給乙○○○，她留她女兒電話給伊，伊在94年9月23
    日早上打電話給她，伊說找到黑兄了，他有寄1包東西在伊
    這裡，伊說妳可以過來，到的時候，再打電話給伊，約下午
    4、5點，乙○○○打電話給伊，說她到了，伊就上到1樓，
    坐上邱銘宇的車後座，乙○○○問有沒有，伊說有，但是價
    錢很高，就是半粒35萬元，乙○○○說好，伊叫她停在OK便
    利店門口等，伊下去家裡，從客廳電視櫃拿出一包紅色紙袋
    裝著安非他命，交給郭金翰，告訴他OK便利店前面有1台墨
    綠色的車，叫他拿東西交給大姐，叫他跟大姐拿35萬元，伊
    說大姐就是乙○○○，伊跟郭金翰說，是年紀最大，坐在後
    面那個女的。黑兄沒有先向伊收錢，他知道是乙○○○，伊
    說是大姐要的，他就跟伊說隔幾天他要過來拿錢，伊是居間
    幫他們成交買賣等語。據此，是買主乙○○○在案發前1週
    即與賣方即丁○○接洽要購買毒品安非他命，並已親自與丁○○確認可取得安非他命，則丁○○對乙○○○而言，確係
    握有毒品安非他命之人，丁○○究係向何人調毒品安非他命
    ，並非由乙○○○決定，復非乙○○○所關切；而在丁○○
    通知乙○○○已調得毒品安非他命訊息後，並非黑兄與乙○○○就交易之客體或金額進行磋商，而係由丁○○與乙○○○於案發之時就該等交易細節具體磋商並達合意，根本無「
    黑兄」介入之餘地，復係由丁○○要求郭金翰將毒品交付乙○○○並取回35萬元買賣價金，是就交易客體、金額、交付
    之方式，均係由丁○○決定並為之，其所為當係販賣之構成
    要件行為，絕非構成要件外之行為，而其就上開事實經過復
    具有明確認識，其當係販賣安非他命之正犯，並非僅以轉讓
    之犯意為之。矧即使係「黑兄」先與乙○○○就安非他命買
    賣之上開細節磋商並獲具體協議，再由「黑兄」將安非他命
    交付被告丁○○，由丁○○擔任純粹交通之角色而將安非他
    命交付乙○○○並向其收取價金35萬元再轉交「黑兄」，此
    等交通之角色亦因係安非他命買賣過程之構成要件行為，而
    仍與「黑兄」構成販賣安非他命之共犯。
(二)、本件為警查獲時共扣得第二級毒品安非他命14包，且該毒品
    經查獲單位即基隆市警察局第四分局秤重結果，有5 包之毛
    重各為35.9公克，有7包之毛重則各為35.8公克，有2包之毛
    重各為35.7公克，而該批毒品經內政部警政署刑事警察局鑑
    定結果，認定驗餘淨重共為485.96公克，純度則高達91.10%
    ，此分別有基隆市警察局第四分局扣押物品目錄表及內政部
    警政署刑事警察局鑑定書附卷可稽，復經本院審理時當庭勘
    驗無訛，足見該批安非他命之數量已高達約半公斤，分裝之
    重量係以1兩為其單位，適與一般市面毒品交易之基本單位
    相符，而可知該批毒品乃係經特意分裝之結果，另經本院當
    庭勘驗扣案之安非他命外包裝紅色紙袋，可知該紅色紙袋並
    無膠帶封口之痕跡，其內所盛裝之14包安非他命之夾鍊袋亦
    屬透明無遮蔽，則被告取得該紙袋時，即已知悉該紙袋內係
    盛裝每包重量相當之安非他命，而據被告丁○○自承其持有
    該批安非他命之目的即為出售予乙○○○，其並非無償交付
    予乙○○○，其所為當係一販賣行為，而非無償之轉讓行為
    ，其上開所辯亦非的論。再自被告丁○○將上開未經封口而
    內盛裝透明夾鍊袋所包覆之14包安非他命之小型紅色紙袋交
    予郭金翰囑其轉交予在門外之乙○○○時，該紙袋之內、外
    情狀客觀觀察，郭金翰實無任何不知該紙袋內之物品之屬性
    之理由，況自94年偵字第3837號卷第53頁之警方現場查獲郭
    金翰所提該紙袋之照片2幀顯示，郭金翰提該紙袋時，內盛
    之14包安非他命一目瞭然，是其秉丁○○之命將其明知為內
    裝安非他命之紙袋交予乙○○○，又秉丁○○之命同時向乙○○○收取35萬元，郭金翰之此等單純交通角色亦已構成被
    告丁○○之販賣安非他命共犯，併此敘明。
(三)、尤其參以安非他命係為法律所嚴加查緝之毒品，並由政府雷
    厲風行加以查緝，販賣安非他命者可處無期徒刑或7年以上
    有期徒刑，係眾所周知之重罪，涉嫌人就毒品之交易或流通
    均小心翼翼，除非被告自白否則無以計算出因販賣毒品可獲
    得之利益，然如非可獲得相當之暴利，否則被告丁○○何需
    甘冒遭受判處重刑之風險，而代他人交易重達近500公克之
    安非他命，是被告丁○○抗辯並未獲得利益云云，誠與社會
    常情不符，而難置信。況且我國警調機關近年來對於查緝施
    用、販賣毒品之工作嚴加執行，以期杜絕毒品之氾濫，此當
    為有施用毒品惡習之被告所熟知，苟其並無營利之意圖，當
    不致一次持有巨量之安非他命，徒增購買巨量毒品之經濟負
    擔與遭查緝指訴販賣毒品之風險，是被告丁○○辯稱並無營
    利意圖，僅係構成毒品危害防制條例第8條第2項之轉讓第2
    級毒品之犯行云云，實無足取。
(四)、本案被告乙○○○就遠道至基隆市○○區○○路465號底層
    為警查獲處之原因，於警詢中係供述：要去找伊姪女林金玉
    ，她住在基隆市大武崙地區，要去看她雙胞胎兒子；於內勤
    檢察官偵訊時則供述：到基隆大武崙看之前帶的小孩，正好
    經過案發西定路465號時伊女兒說要上廁所，所以才等她；
    於嗣後承辦檢查官偵訊中，則供述：因身體痛，要買一點安
    非他命提神，故聯絡丁○○幫伊調貨，打算跟他買，順便來
    看伊姪女的小孩，是乙○○○就其到基隆之原因之供詞前後
    閃爍不一、相互矛盾，如乙○○○僅單純為購買安非他命供
    己施用，且係因其前案即於94年7月13日下午2時30分許，在
    台北縣蘆洲市○○街251號2樓為警查察時自行跳樓受傷而因
    此需提神作復健（本院經將被告乙○○○於羅東博愛醫院之
    病歷及處方箋送長庚醫院基隆分院，請該分院就被告乙○○○是否有必要交保乙事做評估，該分院回復以乙○○○脊髓
    損傷，仍屬積極復健期，此有該分院94年12月21日（94）長
    庚院基字第3403號函可參），則其既已身負重傷，復有被告
    丁○○作為供貨管道，復已自丁○○處得知丁○○已調得毒
    品，衡情僅需由其女兒丙○○或其他家人或女兒之男友邱銘
    宇自宜蘭上行至基隆取貨即為已足，甚或由丁○○將毒品郵
    寄（被告乙○○○自稱原僅打算買1兩安非他命，則1兩安非
    他命之市價相對於其為警查獲時所持鉅款，僅為九牛一毛，
    亦無需畏懼郵寄有鴻喬之誤之理，至郵寄少量毒品比諸親自
    現場交易則更不容易為警查獲，則其尤無畏懼郵寄使己身為
    警查獲機率大為增加）或以其他管道送至乙○○○手中，何
    需被告乙○○○身持鉅款親自至被告丁○○位在基隆市○○
    區○○路465號底層之住處買受安非他命，可見被告乙○○○深懼其己身以外之人知悉其欲購買安非他命乙事，由是可
    見被告乙○○○辯稱其向丁○○購入大量毒品係為供己施用
    云云，非但與常情不符，且其本身亦明知該次之安非他命交
    易之數量、金額龐大，親如己之女兒陳麗惠亦不能為之代勞
    或不願其之女兒陳麗惠因之招惹刑事重責。
(五)、又被告乙○○○前於94年7月13日下午14時30分許，因與其
    夫林清富、王明全因持有第1級毒品海洛因20包（毛重340公
    克）、現金70萬元、分裝鏟1支、分裝袋1包、研磨器1個、
    電子磅秤1台、SIM卡10片、行動電話4支及監視器1組等物，
    在臺北縣蘆洲市○○街251號2樓為警查緝時，竟遽而自2樓
    陽台跳下（詳見卷附臺灣板橋地方法院檢察署94年度偵字第
    12020號起訴書，嗣被告乙○○○經臺灣板橋地方法院以94
    年度重訴字第53號案件判處無罪在案），導致有第三腰椎爆
    裂性骨折併雙下肢無力，神經性膀胱，下肢無力，無法行走
    ，小便有失禁及滯留現象，自94年7月14日急救並住院，在7
    月28日轉診至宜蘭羅東博愛醫院，住院至94年9月11日為止
    ，此有乙○○○自94年7月起至9月止，在羅東博愛醫院診療
    之中文病情說明及病歷影本附卷可佐（詳見94年偵字第3837
    號卷第一宗第185頁至第208頁），尤其乙○○○係甫出院不
    及2週之病患，其於出院期間均有服用醫院所提供藥品，斯
    時復即將入院接受診療及復健，足認被告自送醫急救至本次
    為警逮捕為止，期間均接受醫院所作之醫療行為，並接受投
    藥從未間斷，根本無庸仰賴安非他命提供療效或止痛或提神
    ，足認其無施用安非他命之需求，其辯稱需施用安非他命提
    神作復健云云，至為荒誕。
(六)、又參以被告乙○○○之女丙○○於偵查中證述：未見過乙○○○施用安非他命，也未見過乙○○○向他人買安非他命，
    或要伊或邱銘宇幫她買安非他命回來施用；邱銘宇於偵訊中
    證述：乙○○○從未向伊要過安非他命施用，亦未說過因身
    體不舒服要服用安非他命，而本案查獲當日被告乙○○○尿
    液檢驗無安非他命類陽性反應，此有卷附臺灣尖端先進生技
    醫藥股份有限公司2005年9月勞基四-15第0000000000號濫用
    藥物檢驗報告附卷可稽，據此縱係親如女兒或女兒之男友，
    亦未曾見過乙○○○施用安非他命以解除身體之不適，而且
    本案僅查扣到邱銘宇所有供施用安非他命之吸食器1組，並
    未扣得供乙○○○施用安非他命之器具，是乙○○○辯稱：
    僅為供自己施用而購入大量安非他命部分，即與被告住院出
    院後之慣性行為大大相悖，復與僅扣得1組吸食器之客觀證
    據相違，辯護人雖以：乙○○○於94年7月間為警逮捕時所
    採取之尿液尚驗出毒品安非他命之陽性反應，更足認定乙○○○確有施用安非他命之需求，且乙○○○係因即將入院進
    行復健，而專程北上購買安非他命云云，因顯未將發生乙○○○已發生跳樓住院，並已接受醫療長達2個月之重大變化
    列入考量，況乙○○○案發當日既經採尿而無任何安非他命
    類陽性反應，則顯示或乙○○○已戒除毒癮或其因脊髓損傷
    故在未復原前暫時已停止施用毒品，豈有反而又要再行依賴
    毒品提神做復健之任何道理！
(七)、況參諸醫學臨床研究文獻上之報告，安非他命於人類最低致
    死劑量每公斤體重為1.3毫克，經治療而存活的個案報告為
    每公斤體重28毫克，在台灣臨床上有報告發現長期濫用者每
    日吸用約3公克，而無明顯中毒的症狀出現，亦有報告指出1
    次注射1公克而無明顯不適，其主要因為耐藥性的關係，每
    日吸食若超過0.5公克以上均非常態之濫用狀況，常發生併
    發症危及生命，有台灣高等法院92年度上訴字第1765號判決
    要旨可資參照，則被告購入扣案之安非他命若果供己施用，
    縱係每日施用達1.5公克，亦可供其施用多達300日以上，然
    斯時乙○○○之夫林清富已入看守所羈押，其本身復因跳樓
    住院而無力謀生（依卷附財政部台灣省北區國稅局宜蘭縣分
    局94年12月13日北區國稅宜縣二字第0941016441號函及其附
    件顯示被告乙○○○與其夫林清富二人於92、93年度皆未辦
    理綜合所得稅結算申報，亦無該二人之就源扣繳之憑據）如
    繼續施用毒品僅係徒增施用毒品之支出而已，而無益於改善
    家中經濟，是其辯稱購毒係為供自己施用云云，誠與一般人
    為改善家中經濟狀況之思考有相當之落差，矧被告乙○○○
    若謂其需連續不中斷地施用安非他命達300日以上（以其於
    本案所購之安非他命足可施用300日，然若有中斷，則可施
    用之天數更夥）始得提神做復健，其誰能信！
(八)、被告丁○○於94年10月7日、94年11月3日接受承辦檢察官偵
    訊時皆供稱被告乙○○○於案發前一週左右來找伊時，就已
    經向伊表明要向伊購買半粒安非他命，伊當日就問乙○○○
    之身體不方便，是否要一次買半粒，其說好，伊於案發日即
    94 年9月23日在電話中未跟乙○○○說價金為多少錢，伊要
    當面跟其講價錢，乙○○○亦未在電話中問伊多少錢，是乙○○○該日下午至伊家附近，伊至乙○○○所搭上開自小客
    車上時，伊才向乙○○○說要價35萬元，乙○○○未向伊說
    其僅要1兩安非他命，伊亦未向乙○○○說1兩安非他命賣35
    000元，若乙○○○向伊買剩下之半粒，則總共算其35萬元
    之話，「乙○○○如果只要1兩，為何會帶那麼多錢來」等
    語，被告丁○○並於本院94年11月21日移審訊問時當庭表示
    其上開2日訊問時之供詞皆屬實，並具結擔保其證詞，依此
    ，被告乙○○○於向被告丁○○磋商調取安非他命伊始，即
    已明確鎖定要購入半粒之安非他命，並非其所辯稱一開始僅
    意欲買1兩而已。是被告乙○○○如非為賺取相當之價差，
    根本無需冒為警查獲之風險，而攜帶近達2百萬元之現金在
    身，並購入多達半粒即近500公克之安非他命，是被告乙○○○辯稱其僅為供個人施用云云，誠與社會常情及相關證據
    不符而無足取。
(九)、「按販賣毒品罪，不以販入之後復行賣出為構成要件，苟以
    營利為目的，將毒品販入或將之賣出，有一於此，犯罪即經
    完成，故以營利為目的而販入，縱尚未賣出；或以其他原因
    販入後始起意營利而賣出，固均應屬販賣既遂，惟若前者尚
    未完成販入行為，或後者尚未完成賣出行為，則仍應有未遂
    犯之適用」，此有最高法院90年度台上字第1204號判決意旨
    參照，承前所述，本案乙○○○取得毒品之動機目的既在販
    賣，縱在其販入行為尚未完成前即為警查獲，仍構成販賣未
    遂罪。
    綜上，被告丁○○、乙○○○之上開辯詞均無非臨訟卸責之
    詞，復經證人即查獲員警汪俊麒、戊○○於偵訊、本院審理
    時就本案查獲過程證述在案，亦經證人郭金翰於警、偵證述
    係被告丁○○將1紅色紙袋交給伊再轉交予車上之人並叫伊
    向車上之人收取35萬元（然其供稱不知紅色紙袋內裝何物則
    委無可採），證人邱銘宇、丙○○於警、偵訊證稱係渠二人
    載被告乙○○○至丁○○之住處附近等語，復有查獲及扣案
    物品之照片共9幀、0000000000門號通聯紀錄1份在卷可憑，
    本件事證明確，被告二人犯行足堪認定。
二、核被告丁○○、乙○○○所為，均係犯毒品危害防制條例第
    4條第6項、第2項之販賣第2級毒品未遂罪。被告丁○○與綽
    號「黑兄」成年男子、郭金翰之間，互具犯意聯絡、行為分
    擔，為共同正犯。被告乙○○○犯有事實欄一所述前科，甫
    於91年10月24日縮短刑期假釋期滿以執行完畢論，有台灣高
    等法院被告前案紀錄表1紙附卷可稽，其於執行完畢5年內再
    犯本件，為累犯，應依刑法第四十七條之規定加重其刑，然
    法定本刑為無期徒刑部分，依法不得再加重。被告二人犯行
    處於未遂階段，應依刑法第二十六條前段之規定減輕其刑，
    被告乙○○○部分應先加而後減。爰審酌被告丁○○、乙○○○於本件販賣未遂之安非他命高達近半公斤、對社會之危
    害鉅大、渠等犯罪手段、犯後態度、被告乙○○○前已有一
    次販賣安非他命之前科猶不知收歛等一切情狀，各量處如主
    文所之刑。
三、(一)對被告丁○○宣告沒收部分：未扣案之被告丁○○之0000
    000000門號手機壹支，係其所有供其本件犯罪所用之物，應
    依毒品危害防制條例第十九條第一項之規定宣告沒收之，如
    全部或一部不能沒收時，追徵其價額；扣案之第二級毒品安
    非他命14包（驗前總毛重伍佰點捌陸公克，驗餘總淨重約肆
    佰捌拾伍點玖陸公克，不含包裝袋）均應依毒品危害防制條
    例第十八條第一項前段之規定沒收銷燬之，包裝該等安非他
    命之包裝袋14只及紅色紙袋一只，應依毒品危害防制條例第
    十九條第一項之規定宣告沒收之。(二)對被告乙○○○宣告沒
    收部分：扣案之現金新台幣參拾伍萬元，係被告乙○○○所
    有供其販入本案安非他命之價金，應依毒品危害防制條例第
    十九條第一項之規定宣告沒收之，至其所有為警查扣之其餘
    現金因未能證明與本案有關，爰不諭知沒收；扣案之第二級
    毒品安非他命14包（驗前總毛重伍佰點捌陸公克，驗餘總淨
    重約肆佰捌拾伍點玖陸公克，不含包裝袋），雖尚未交至被
    告乙○○○之手，然被告乙○○○既對於該等安非他命之販
    入未遂擔負刑責，自仍應依毒品危害防制條例第十八條第一
    項前段之規定對其宣告沒收銷燬之，包裝該等安非他命之包
    裝袋14只及紅色紙袋1只，均應依毒品危害防制條例第十九
    條第一項之規定宣告沒收之。。
據上論斷，應依刑事訴訟法第二百九十九條第一項前段，毒品危
害防制條例第四條第六項、第二項、第十八條第一項前段、第十
九條第一項，刑法第十一條、第二十八條、第四十七條、第二十
六條前段，判決如主文。
本案經檢察官甲○○到庭執行職務
中    華    民    國    95    年    5     月    5     日
                  刑事第四庭審判長法    官  鄭景文
                                  法    官  王美婷
                                  法    官  曾雨明
以上正本證明與原本無異。
對於本件判決如有不服，應於收受送達後10日內，向本院提出上
訴書狀，上訴於臺灣高等法院。
中    華    民    國    95    年    5     月    11    日
                                  書 記 官  王靜敏
附錄法條：
毒品危害防制條例第4條第6項、第2項：
製造、運輸、販賣第一級毒品者，處死刑或無期徒刑；處無期徒
刑者，得併科新臺幣 1 千萬元以下罰金。
製造、運輸、販賣第二級毒品者，處無期徒刑或 7 年以上有期徒
刑，得併科新臺幣 7 百萬元以下罰金。
製造、運輸、販賣第三級毒品者，處 5 年以上有期徒刑，得併科
新臺幣 5 百萬元以下罰金。
製造、運輸、販賣第四級毒品者，處 3 年以上 10 年以下有期徒
刑，得併科新臺幣 3 百萬元以下罰金。
製造、運輸、販賣專供製造或施用毒品之器具者，處 1 年以上 7
年以下有期徒刑，得併科新臺幣 1 百萬元以下罰金。
前五項之未遂犯罰之。


司法院資訊處製作；財團法人民間司法改革基金會備份。
